---
title: "第十章-作业"
author: "朱子灏2019193014"
output: html_document
---

```{r setup, include=FALSE}
knitr::opts_chunk$set(echo = TRUE)
```

## 练习题

1. 读入数据`Credit.csv`。
```{r}
credit=read.csv("D:/学习/大二上/R语言/第十章作业/Credit.csv")
```
数据包含如下变量：

- balance: average credit card debt for a number of individuals
- cards: number of credit cards
- education: years of education
- income (in thousands of dollars)
- limit (credit limit)
- rating (credit rating)
- Married (marital status)
- ethnicity (Caucasian, African American or Asian)
- gender
- student (student status)
- age

2. 以`Rating`为横轴，`Balance`为纵轴画散点图，横轴坐标名称为`Rating`，纵轴坐标名称为`Balance`。点的类型为`+`。

```{r fig.retina=5, fig.align='center', fig.height=5, fig.width=7}
Rating=credit$Rating
Balance=credit$Balance
plot(Rating,Balance,pch=10,lwd=1)
```

3. 画出`Balance`的直方图，设置参数`freq=F`。并且画出`Balance`的概率密度函数。注：可能需要用到函数`density()`。

```{r fig.retina=5, fig.align='center', fig.height=5, fig.width=7}
hist(Balance,freq=FALSE)
density=density(Balance)
plot(density)
```


4. 画出学生的`Balance`的箱型图和非学生的`Balance`的箱型图。两个箱型图分别用两种不同的颜色表示。

```{r fig.retina=5, fig.align='center', fig.height=5, fig.width=7}
Balance_Student=Balance[credit$Student=='Yes']
Balance_No_Student=Balance[credit$Student=='No']
boxplot(Balance_Student,Balance_No_Student,col=c('blue','red'))
```

5. 深圳小汽车个人指标竞价分析。

- 从网址`http://www.szgjcx.com/szjj`中下载数据
- 查看深圳小汽车个人指标竞价规则
- 清洗数据
- 数据可视化探索数据
- 建立回归模型分析数据

```{r}
library(xlsx)
auction=read.xlsx('D:/学习/大二上/R语言/第十章作业/auction.xlsx',1)
```

先观察每一年的12期竞价，横坐标为年份，纵轴上的点的分布，为当年的平均报价高低
观察到的是，2017年的整体均价保持在一个较高的水平


```{r}
plot(auction$Time,auction$Final.Average)
```



建立拟合曲线，可以发现近年来的底价有所回落
```{r}
y=auction$Lowest
plot(y)
lines(lowess(y))
```







