---
title: "第二章-作业"
author: "朱子灏(2019193014)"
output: html_document
---

```{r setup, include=FALSE}
knitr::opts_chunk$set(echo = TRUE)
```


## 练习题

1. 计算$y=\mbox{sin}(10\pi)\cdot e^{-0.3+4^2} + \mbox{log}_423$. 用你写的计算式子替换下面代码中的`NULL`。计算式子可以有多行，但是，最终需要把计算结果赋值给`y`。在本题中，你可能需要用R函数`sin()`，`exp()`，`log()`，请查看帮助文档，自学这些函数的用法。

```{r}
y = sin(10*pi)*exp(-0.3+4^2)+log(23,4)
y
```

2. 当$a=\mbox{cos}(223/3)$，$b=a^2$，$d=b*10$，求$y=a+2b-5d$。用你写的计算式子替换下面代码中的`NULL`。计算式子可以有多行，但是，最终需要把计算结果赋值给`y`。在本题中，你可能需要用R函数`cos()`，请查看帮助文档，自学这些函数的用法。

```{r}
a = cos(223/3)
b = a*a
d = 10*b
y = a+2*b-5*d
y

```

3. 创建起始值为3，终止值为50，步长为5的向量`y`。
```{r}
y = seq(from=3,to=50,by=5)
y
```

4. 创建等差向量`y`，起始值为0，终止值为$\pi$，向量长度为15。
```{r}
y = seq(from=0,to=pi,length=15)
y
```

5. 使用数字5,12,13创建向量`a`，使用字符"I","love","R!"创建向量`b`，并且合并向量`a`和`b`为向量`d`。

```{r}
a = c(5,12,13)
b = c("I","love","R!")
d = c(a,b)
d
```

6. 创建一个向量`y`，从2到15，等差步长为2。

```{r}
y = seq(from=2,to=15,by=2)
y
```

- 选取`y`的第5个元素，结果记为`y2`。

```{r}
y2 = y[c(5)]
y2
```
- 选取`y`中位置为2, 7的元素，结果记为`y3`。
```{r}
y3 = y[c(2,7)]
y3
```

- 选取`y`中位置从3到6的元素，结果记为`y4`。
```{r}
y4 = y[c(3:6)]
y4
```

- 选取`y`中大于9的元素，结果记为`y5`。
```{r}
y5 = y[y>9]
y5
```

- 把`y`的第3个元素变为-3，结果记为`y6`。
```{r}
y[2]=-3
y6 = y
y6
```

- 把`y`中位置从3到6的元素变为对应元素的相反数，结果记为`y7`。
```{r}
y[3:6]=-y[3:6]
y7=y
y7
```

7. 使用函数`rep()`创建向量1 2 3 4 5 1 2 3 4 5 1 2 3 4 5 1 2 3 4 5 1 2 3 4 5
```{r}
rep(1:5,5)
```

8. 使用函数`rep()`创建向量0 0 0 0 0 1 1 1 1 1 2 2 2 2 2 3 3 3 3 3 4 4 4 4 4

```{r}
rep(0:4,each=5)
```


9. 使用100,200,500创建向量`x`，并为`x`的元素命名为"a","b","c"。

```{r}
x = c(100,200,500)
names(x)=c("a","b","c")
x
```


10. 使用5, 2, 90, 5, 8创建向量`x`，并从`x`中筛选元素小于10的子向量
`y`。
```{r}
x = c(5,2,90,5,8)
y = x[x<10]
y
```

11. 向量`g`为一个字符向量，包含的字符有`M`，`F`，`I`，请同学们应用函数`ifelse()`把向量`g`变换为数值型的向量`g2`，变换的规则为`M`对应3，`F`对应2，`I`对应1。
```{r}
g = c("F", "M", "I", "F", "F", "M", "M", "I", "F")
g0=ifelse(g=="M",3,g)
g1=ifelse(g=="F",2,g0)
g2=ifelse(g=="I",1,g1)
g2
```

注：希望使用if和else进行三次判断，不使用中间向量，请老师帮忙解答，感谢。我在实操的时候均出现了错误

12. 假设我们已经知道最近几天是否下雨，我们希望预测明天是否下雨。具体而言，对于某个整数`k`，我们会根据最近`k`天的天气规律来预测明天的天气。记下雨为1,晴天为0。我们将使用另类的“过半数规则”：如果在最近`k`期里1的数量大于k/2，那么预测下一个值为0，否则，预测下一个值为1。例如，当`k=3`，最近三天的天气为1,0,1，则预测明天为0. 给定一段时间的天气，记为`x`。当`k=3`，求第4天，第5天，直到最后一天的天气预测。并计算预测准确率(预测准确率定义为预测正确的天数除以总预测天数)。

```{r}
x = c(1,0,1,0,0,0,1,1,0,1,0,0,1,1,0,0,0,1,1,1,0,0,0)
k = 3
# pred将用于保存从第4天到第23天的天气预测
pred = NULL
```


**注：**本题可能需要用到`for`循环和`if-else`语句，请大家参考下面的备注学习这些方法的初步知识。本题可能还需要用到函数`sum()`，`mean()`，`abs()`等，如有需要，请同学们自行查阅帮助文档。
  








## 备注

### if-else语句
在R中，if-else语句的形式通常如下，
```{r, eval = F}
if (a == 4) {
  x <- 2
  y <- 3
} else {
  x <- 3
  y <- 4
}
```
需要根据不同条件执行不同代码时，使用函数`if()`, 在括号里写入判断的语句，在上面的例子中，我们根据`a == 4`是TRUE, 还是FALSE执行不同的语句。如果`a=4`, 那么`a == 4`是TRUE, 执行`if()`后面大括号`{  }`内的代码；如果`a!=4`, 那么`a == 4`是FALSE, 执行`else`后面大括号`{  }`内的代码。

**注意**， 在写关于if-else部分的代码时，不需要写`+`，`+`是R自动加入的，提醒大家代码还没有结束。
```{r}
a <- 3
if (a == 4) {
  x <- 2
  y <- 3
} else {
  x <- 3
  y <- 4
}
x
y
```
上面的代码中，`a = 3`, `if`语句先运行括号内的判断语句`a == 4`, 这时`a == 4`的结果是FALSE, 所以运行`else`后面大括号内的代码，`x <- 3; y <- 4`。因此， 这段代码输出的结果`3, 4`。

```{r}
a <- 4
if (a == 4) {
  x <- 2
  y <- 3
} else {
  x <- 3
  y <- 4
}
x
y
```
上面的代码中，`a = 4`, `if`语句先运行括号内的判断语句`a == 4`, 这时`a == 4`的结果是TRUE, 所以运行`if()`后面大括号内的代码，`x <- 2; y <- 3`。因此， 这段代码输出的结果`2, 3`。

`if()`也可以单独使用，例如，
```{r, eval = F}
if (a == 4) {
  x <- 2
  y <- 3
}
```

或者，多个if-else可以一起使用，例如，

```{r, eval = F}
if (a == 4) {
  x <- 2
  y <- 3
} else if (a == 5){
  x <- 3
  y <- 4
} else {
  x <- 5
  y <- 6
}

```


### for循环

在R中，`for`语句的形式通常如下，
```{r, eval = F, prompt = F}
for (i in vec){
  code
}
```
一般情况下，`vec`的位置是一个向量，`i`先等于`vec`的**第一个元素**，执行大括号`{  }`内的代码；接着`i`等于`vec`的**第二个元素**，执行大括号`{  }`内的代码；然后`i`等于`vec`的**第三个元素**，执行大括号`{  }`内的代码...直到`i`等于`vec`的**最后一个元素**，执行大括号`{  }`内的代码。跳出循环。

例如，我们如果要计算1到10的平均值，
```{r}
s <- 0
for (i in 1:10) {
  s <- s + i
}
s / 10

```





