---
title: "第九章-作业"
author: "朱子灏 2019193014"
output: html_document
---

```{r setup, include=FALSE}
knitr::opts_chunk$set(echo = TRUE)
```

## 练习题

1. 读取数据`Credit.csv`。读取后数据变量的名称为`credit`。
```{r}
credit=read.csv("D:/学习/大二上/R语言/第九章作业/Credit.csv")
```
- 从数据`credit`中删除第一列
```{r}
credit=credit[,2:ncol(credit)]
```
- 数据`credit`中，`Income`的最大值和最小值分别为多少？
```{r}
IncomeMax=max(credit[,1])
IncomeMin=min(credit[,1])

IncomeMax
IncomeMin
```
- 从数据`credit`中删除`Rating`小于200对应的行。删除后，数据`credit`大约为332行。
```{r}
credit=credit[credit$Rating>=200,]
```

- 把数据`credit`中位置为`(5,2)`的数字改为问号`?`。
```{r}
credit[5,2]="?"
```

- 把数据保存到当前工作目录的文件夹`data`中，保存的文件名为`Credit_Rating200.csv`。在保存的excel文件中，请不要包含数据的索引，即excel文件的第一列为`Income`。如需帮助，请查看函数`write.csv()`的帮助文档。请打开excel文件`Credit_Rating200.csv`确保你的操作是正确的。
```{r}
write.csv(credit,"D:/学习/大二上/R语言/第九章作业/data/Credit_Rating200.csv",row.names=FALSE)
```

- 从到当前工作目录的文件夹`data`中读取数据`Credit_Rating200.csv`,保存到变量`credit2`中。
```{r}
credit2=read.csv("D:/学习/大二上/R语言/第九章作业/data/Credit_Rating200.csv")
```
- 使用函数`head()`查看前6行，观察位置`(5,2)`的数据是什么?
```{r}
onetosix=head(credit[1:6,])
onetosix[5,2]
onetosix
```

- 删除数据`credit2`中包含缺失值的行。确定这时候数据`credit2`的第二行`Limit`为数值型。
```{r}
credit2$Limit=as.numeric(as.character(credit2$Limit))
credit2=credit2[complete.cases(credit2),]
class(credit2$Limit)
```
    
2. 读入文件`heart.pdf`，并做处理。处理之后，

- 数据应该为一个数据框，不包含NA
- 列`Age`, `RestBP`，`Chol`变为数值型的数据，其余列变为因子型数据
- 列名为"Age"， "Sex" ，"ChestPain"，"RestBP"    "Chol"，"Fbs"，"RestECG"，"Thal"，"AHD"
- 数据框为301行，9列
- 最后请用函数`summary()`和`dim()`查看你的结果是否正确
```{r}
library(pdftools)
library(stringr)
library(tidyr)
library(tibble)
library(plyr)
library(dplyr)
```

```{r}
heart=pdf_text("D:/学习/大二上/R语言/第九章作业/heart.pdf")%>%
  readr::read_lines()
stat1=heart[1:length(heart)]
stat_all=stat1[1:length(heart)]%>%
  str_squish()%>%
  strsplit(split=" ")#格式化操作 全部成为单个元素组成的列表组成的列表

colsnames=stat_all[1]%>%
  unlist()#列名确认

stat=stat_all[2:length(heart)]
finder=c()
for(i in 1:length(stat)){
  if(lengths(stat[i])!=length(colsnames)){
    finder[i]=0
  }
  else
    finder[i]=TRUE
}
find=which(finder==0)
stat[find]=NULL#去除0行

answerframe=plyr::ldply(stat)
colnames(answerframe)=colsnames#写入数据框 命名列

num=c(1,4,5)
fac=c(2,3,6,7,8,9)
for(i in num)
{
  answerframe[,i]=as.numeric(answerframe[,i])
}
for(k in fac)
{
  answerframe[,k]=as.factor(answerframe[,k])
}#更改数据类型

findNA=which(answerframe[,8]=="NA")
answerframe=answerframe[-findNA,]#寻找字符NA（非R中的缺省值）并删除之

summary(answerframe)
dim(answerframe)
```